臺灣高雄地方法院刑事裁定
111年度聲字第1544號
聲  請  人  臺灣高雄地方檢察署檢察官
受  刑  人  顏志憲



上列聲請人因受刑人數罪併罰有二裁判以上，聲請定其應執行之
刑（111年度執聲字第1243號），本院裁定如下：
    主  文
顏志憲犯如附表所示之罪共十九罪，所處各如附表所載之刑，應
執行有期徒刑拾柒年拾壹月。
    理  由
一、聲請意旨略以：受刑人顏志憲因犯如附表所示之罪，先後經
    判決確定如附表，應依刑法第50條、第53條及第51條第5款
    之規定，定其應執行之刑，爰依刑事訴訟法第477條第1項規
    定聲請裁定等語。
二、按裁判確定前犯數罪者，併合處罰之；有二以上裁判者，依
    第51條之規定，定其應執行刑，刑法第50條第1項前段、第5
    3條分別定有明文。又得易科罰金之罪與不得易科罰金之罪
    ，經受刑人請求檢察官聲請定應執行刑者，依第51條規定定
    之，亦為刑法第50條第1項但書第1款、第2項所明定。次按
    數罪併罰，分別宣告其罪之刑，宣告多數有期徒刑者，於各
    刑中之最長期以上，各刑合併之刑期以下，定其刑期，但不
    得逾30年，刑法第51條第5款亦定有明文。又刑事訴訟法第3
    70條第2項、第3項，已針對第二審上訴案件之定應執行之刑
    ，明定有不利益變更禁止原則之適用；分屬不同案件之數罪
    併罰，倘一裁判宣告數罪之刑，曾經定其執行刑，再與其他
    裁判宣告之刑定其執行刑時，在法理上亦應同受此原則之拘
    束（最高法院103年度第14次刑事庭會議決議意旨參照）；
    基此，上開更定之應執行刑，不應比前定之應執行刑加計其
    他裁判所處刑期或所定應執行刑後為重，否則即與法律秩序
    理念及法律目的之內部界限有違（最高法院93年度台非字第
    192號判決意旨參照）。末按數罪併罰中之一罪，依刑法規
    定得易科罰金，若因與不得易科罰金之他罪，併合處罰結果
    而不得易科罰金時，原可易科部分所處之刑，自亦無庸為易
    科折算標準之記載（司法院院字第2702號解釋、司法院大法
    官釋字第144號解釋及第679號解釋理由書意旨可資參照）。
三、經查，受刑人所犯如附表所示之罪共19罪，業經法院先後判
    處如附表所示之刑，並於如附表所示之日期分別確定在案，
    有各該判決書及臺灣高等法院被告前案紀錄表在卷可稽；又
    受刑人就附表所示之各罪中，固有得易科與不得易科罰金之
    罪（即附表編號1、7至8與附表所示其餘之罪），惟受刑人
    業已具狀請求檢察官聲請本院合併定其應執行之刑，有執聲
    字卷附受刑人之定刑聲請書1份在卷可參。綜上，是檢察官
    本件聲請定其應執行之刑，經核係屬正當，應予准許。又其
    中附表編號1至12部分，前曾經本院以111年度聲字第14號裁
    定應執行有期徒刑12年確定；附表編號13至19部分，前曾經
    本院以111年度訴字第207號判決定應執行有期徒刑6年10月
    確定，依前開說明，本院就附表編號1至19之案件再為定應
    執行刑之裁判時，自應受前開裁判所為定應執行刑內部界限
    之拘束，而應在上開曾定應執行刑總和範圍即18年10月（計
    算式：12年＋6年10月＝18年10月）內定應執行刑。
四、爰依罪責相當及特別預防之刑罰目的，具體審酌被告所犯數
    罪之罪質、手段及因此顯露之法敵對意識程度，所侵害法益
    之種類與其替代回復可能性，刑罰之邊際效益及適應於本件
    被告之具體情形，受刑人請求檢察官聲請定其應執行刑之意
    旨等情，定其應執行之刑如主文。又本件固有前揭得易科罰
    金之罪刑與不得易科罰金之罪刑，惟揆諸前揭說明，應無庸
    為易科折算標準之記載，附此敘明。
五、依刑事訴訟法第477條第1項，刑法第50條、第53條、第51條
    第5款，裁定如主文。
中　　華　　民　　國　　111 　年　　11　　月　　7 　　日
                  刑事第十四庭  法　官  林軒鋒
以上正本證明與原本無異。
如不服本裁定，應於收受送達後5 日內向本院提出抗告狀。
中　　華　　民　　國　　111 　年　　11　　月　　7 　　日
                                書記官  李偲琦
附表
編號   案由    宣告刑 犯罪日期（民國）       最後事實審        確定判決  備  註     法院、案號 判決日期（民國） 法院、案號 確定日期（民國）  1 毒品危害防制條例 有期徒刑3月，如易科罰金，以新臺幣1000元折算1日 108年10月19日 本院109年度簡字第1366號 109年5月21日 同左 109年6月24日 1.編號1至12曾定應執行刑，有期徒刑12年。 2.執行案號：109年度執字第6105號 2 毒品危害防制條列 有期徒刑4年6月 108年3月16日 本院108年度訴字第524號 109年4月17日 同左 109年8月4日 1.編號1至12曾定應執行刑，有期徒刑12年。 2.執行案號：109年度執字第8838號。 3 毒品危害防制條列 有期徒刑4年4月 108年3月19日 同上 同上 同上 同上  4 毒品危害防制條列 有期徒刑2年 108年3月21日 同上 同上 同上 同上  5 毒品危害防制條列 有期徒刑3年10月 108年4月22日 本院109年度訴字第180、198號 109年7月1日 同左 109年8月5日 1.編號1至12曾定應執行刑，有期徒刑12年。 2.執行案號：109年度執字第7250號。　 6 藥事法 有期徒刑7月 108年6月20日 同上 同上 同上 同上  7 竊盜 有期徒刑3月，如易科罰金，以新臺幣1000元折算1日 108年4月22日 同上 同上 同上 同上 1.編號1至12曾定應執行刑，有期徒刑12年。 2.執行案號：109年度執字第7251號。 8 毒品危害防制條列 有期徒刑4月，如易科罰金，以新臺幣1000元折算1日 109年6月16日1時34分為警採尿時起回溯72小時內某時許 本院109年度簡字第3764號 110年1月8日 同左 110年2月10日 1.編號1至12曾定應執行刑，有期徒刑12年。 2.執行案號：110年度執字第1759號。 9 毒品危害防制條列 有期徒刑3年8月 108年10月16日 本院109年度訴字第265號 109年12月16日 同左 110年10月6日 1編號1至12曾定應執行刑，有期徒刑12年。 2.執行案號：110年度執字第8066號。 10 毒品危害防制條列 有期徒刑2年8月 108年10月16日 同上 同上 同上 同上  11 毒品危害防制條列 有期徒刑2年6月 108年10月16日 同上 同上 同上 同上  12 毒品危害防制條列 有期徒刑2年 108年6月24日 同上 同上 同上 同上  13 毒品危害防制條列 有期徒刑4年4月 109年2月5日 本院111年度訴字第207號 111年7月21日 同左 111年8月17日 1.編號13至19曾定應執行刑，有期徒刑6年10月。 2.執行案號：111年度執字第6158號。 14 毒品危害防制條列 有期徒刑4年2月 109年1月2日 同上 同上 同上 同上  15 毒品危害防制條列 有期徒刑4年2月 109年1月10日 同上 同上 同上 同上  16 毒品危害防制條列 有期徒刑4年2月 109年1月17日 同上 同上 同上 同上  17 毒品危害防制條列 有期徒刑4年2月 109年1月23日 同上 同上 同上 同上  18 毒品危害防制條列 有期徒刑4年2月 109年1月29日 同上 同上 同上 同上  19 毒品危害防制條列 有期徒刑4年2月 109年3月12日 同上 同上 同上 同上